臺灣臺中地方法院刑事裁定
111年度撤緩字第286號
聲  請  人  臺灣臺中地方檢察署檢察官
受  刑  人  張詩婷




上列聲請人因受刑人業務侵占等案件（本院108 年度易字第2887
號），聲請撤銷緩刑之宣告（110 年度執緩字第231 號、111  
年度執聲字第2482號），本院裁定如下：
    主　　文
張詩婷之緩刑宣告撤銷。
    理　　由
一、聲請意旨略以：受刑人張詩婷因業務侵占等案件，經本院於
    民國109 年10月28日以108 年度易字第2887號判決判處有期
    徒刑1 年4 月、應執行拘役35日，均緩刑5 年，並應依本院
    109 年度中司刑移調字第1308號調解程序筆錄所示內容履行
    賠償被害人蔡宗哲新臺幣（下同）250 萬元。茲因受刑人僅
    於109 年10月27日至同年12月10日共支付10萬元，其後於11
    0 年3 月2 日、4 月16日遲延給付各3 萬元，共只賠償16萬
    元，而經臺灣臺中地方檢察署傳喚，受刑人並未於111 年10
    月11日到庭，於111 年10月17日撥打受刑人之電話亦無人接
    聽，受刑人最後支付日為110 年4 月16日迄今已逾1 年半且
    未提出任何證明支付文件，受刑人顯然無視於緩刑宣告效力
    ，並無意願賠償被害人所受損害。受刑人違反刑法第74條第
    2 項第3 款所定之負擔情節重大，具刑法第75條之1 第1  
    項第4 款情形，爰依刑事訴訟法第476 條之規定聲請撤銷等
    語。
二、按緩刑宣告，得斟酌情形，命犯罪行為人向被害人支付相當
    數額之財產或非財產上之損害賠償；又受緩刑之宣告而違反
    第74條第2 項第1 款至第8 款所定負擔情節重大者，足認原
    宣告之緩刑難收其預期效果，而有執行刑罰之必要者，得撤
    銷其宣告，刑法第74條第2 項第3 款及第75條之1 第1 項第
    4 款分別定有明文。緩刑宣告是否得撤銷，除須符合刑法第
    75條之1 第1 項各款之要件外，並採裁量撤銷主義，賦予法
    院撤銷與否之權限，特於同條第1 項規定實質要件為「足認
    原宣告之緩刑難收其預期效果，而有執行刑罰之必要」，供
    作審認之標準。又所謂違反第74條第2 項第1 款至第8 款所
    定負擔「情節重大」者，當從受判決人自始是否真心願意接
    受緩刑所附之條件，或於緩刑期間中是否顯有履行負擔之可
    能而隱匿或處分其財產、故意不履行、無正當事由拒絕履行
    或顯有逃匿之虞等情事而言，考量受刑人未履行條件情形與
    被害人所受損害間，依比例原則綜合衡酌原宣告之緩刑是否
    難收其預期之效果，而確有執行刑罰之必要，資以決定該緩
    刑宣告是否應予撤銷，是雖非謂受刑人一不履行即當然應撤
    緩刑，惟倘受刑人係因與被害人達成調解，並經法院以調解
    內容為緩刑之條件，在被害人之立場，當以受刑人履行條件
    為最主要之目的，且被害人若無法依該條件受清償，而受刑
    人仍得受緩刑之利益，顯不符合一般社會大眾之法律情感，
    得認係違反緩刑所定負擔情節重大。
三、經查：
　㈠受刑人張詩婷因業務侵占等案件，經本院於109 年10月28日
    以108 年度易字第2887號判決判處有期徒刑1 年4 月、應執
    行拘役35日，均緩刑5 年，並應依判決附件109 年度中司刑
    移調字第1308號調解程序筆錄所示內容，於109 年10月26日
    前給付3 萬元、11月10日前給付7 萬元，餘款240 萬元自11
    0 年2 月起，於每月10日前各給付3 萬元，最後1 期以餘額
    為準，至全部清償完畢止，如有1 期未履行視為全部到期，
    受刑人願再加給付50萬元違約金予被害人，該案並於109 年
    12月22日確定等情，有本院108 年度易字第2887號判決暨其
    附件即本院109 年度中司刑移調字第1308號調解程序筆錄、
    臺灣高等法院被告前案記錄表在卷可稽（執聲卷第5 至13頁
    ，本院卷第11、12頁）。徵諸前開判決所附緩刑條件，乃受
    刑人與被害人達成調解之條件，堪認受刑人於與被害人調解
    之初，乃係衡酌其資力後，始同意上開調解條件，而原判決
    係考量受刑人業與被害人達成調解，方為附條件緩刑之宣告
    ，則受刑人自應依原判決所定負擔遵期履行。
　㈡又就上開調解程序筆錄所載餘款240 萬元部分，受刑人雖有
    陸續給付，但並未按應付金額遵期給付，且僅支付2 期款項
    後即未再支付任何金額予被害人，被害人目前僅收到16萬元
    賠償乙情，有被害人所提出111 年10月12日撤銷緩刑聲請狀
    、被害人名下國泰世華商業銀行存摺封面及內頁明細等在卷
    可稽（執聲卷第24、26至29頁），可見受刑人未遵照緩刑宣
    告所附條件履行，顯已違反刑法第74條第2 項第3 款所定負
    擔甚明。而受刑人經臺灣臺中地方檢察署通知應於111 年10
    月11日到庭時，雖於111 年10月11日提出請假狀表明因快篩
    陽性須居家隔離，並檢附數位新冠病毒健康證明予臺灣臺中
    地方檢察署，有請假狀、數位新冠病毒健康證明等附卷為憑
    （執聲卷第63、65頁），然經臺灣臺中地方檢察署執行科書
    記官於111 年10月17日下午2 時50分許撥打前開請假狀上所
    載行動電話門號聯絡受刑人，卻無人接聽，此參卷附臺灣臺
    中地方檢察署辦案公務電話紀錄表即明（執聲卷第60頁），
    另臺灣臺中地方檢察署亦有函覆受刑人之請假狀，並通知受
    刑人應於111 年11月15日到庭，若不到庭即聲請撤銷緩刑，
    且將執行傳票寄至前開請假狀上所載「臺中市○○區○○街000 
    巷00號」之地址，並經受刑人本人收受等節，有臺灣臺中地
    方檢察署111 年10月25日函（稿）、送達證書等在卷可案（
    執聲卷第68、69頁），受刑人仍未遵期到庭，實難認受刑人
    有何按照緩刑宣告所附條件履行之意願。
　㈢綜上，受刑人既已評估自己之資力，同意原判決緩刑宣告所
    定負擔，自有履行負擔之可能，且其於受緩刑宣告之利益後
    ，本應信守承諾，履行給付損害賠償予被害人之義務，詎受
    刑人竟違背之，罔顧被害人之信任、法院給予緩刑之機會；
    又上開負擔既為原判決對受刑人宣告緩刑之重要考量，則受
    刑人無正當理由不履行該損害賠償之義務，且迄今僅給付16
    萬元予被害人，僅占其應給付總額6.4%（計算式：16萬÷ 25
    0 萬＝0.064），是受刑人違背緩刑所定負擔之情節實屬重大
    ，本院審酌前述各該情節，認原宣告之緩刑難收其預期效果
    ，而有執行刑罰之必要。準此，聲請人聲請撤銷受刑人緩刑
    之宣告，經核並無不合，爰撤銷其緩刑之宣告。
四、依刑事訴訟法第476 條，刑法第75條之1 第1 項第4 款，裁
　　定如主文。
中　　華　　民　　國　111　 　年　　11　  月　　24　　日
                  刑事第十三庭　法　官  劉依伶

以上正本證明與原本無異。
如不服本裁定，應於收受送達後5日內向本院提出抗告狀。（應
附繕本）
　　　　　　　　　　　　　　　　書記官  盧弈捷
中　　華　　民　　國　111　 　年　　11　  月　　24　　日